【裁判字號】    99,訴,1829
【裁判日期】    990810
【裁判案由】    確認委任關係不存在
【裁判全文】
臺灣臺北地方法院民事判決              99年度訴字第1829號
原      告  甲○○
訴訟代理人  林凱律師
            李德正律師
被      告  勁鑫科技股份有限公司
特別代理人  陳香如律師
上列當事人間確認委任關係不存在事件，本院於民國99年7 月30
日言詞辯論終結，判決如下：
    主      文
確認原告與被告間之董事委任關係自民國九十九年七月二十日起
不存在。
訴訟費用由被告負擔。
    事實及理由
一、原告起訴主張略以：伊已於民國99年7 月19日以國史館郵局
    第479 號存證信函通知被告，終止伊與被告間之董事委任關
    係，惟被告迄今仍未辦理解除董事職務事宜，為此提起本訴
    等語，並聲明：如主文第1 項所示。
二、被告則答辯略以：伊確實有於99年7 月20日收到原告所寄之
    存證信函，對原告主張以該存證信函終止兩造間董事委任關
    係，伊沒有意見等語。
三、得心證之理由：
（一）按確認法律關係之訴，非原告有即受確認判決之法律上利
      益者，不得提起之，民事訴訟法第247 條前段定有明文。
      而該條所謂即受確認判決之法律上利益，係指因法律關係
      之存否不明確，致原告在私法上之地位有受侵害之危險，
      而此項危險得以對於被告之確認判決除去之者而言（最高
      法院42年臺上字第1031號判例參照）。本件原告是否為被
      告公司之董事，攸關原告對被告是否有身為董事之權利義
      務關係，原告對此自有請求確認之法律上利益，其提起本
      件確認之訴，於法即無不合。
（二）次按公司設立登記後，有應登記之事項而不登記，或已登
      記之事項有變更而不為變更之登記者，不得以其事項對抗
      第三人；公司與董事間之關係，除另有規定外，依民法關
      於委任之規定；當事人之任何一方，得隨時終止委任契約
      。公司法第12條、第192 條第4 項、民法第549 條第1 項
      分別定有明文。查本件原告主張之事實，業據其提出股份
      有限公司變更登記表、存證信函、掛號郵件收件回執等件
      為證，其主張核與上開證物相符，並為被告所不爭執，故
      原告主張之事實，應可信為真實。本件原告既已以存證信
      函向被告辭任董事職務，其與被告間之董事委任關係自存
      證信函送達被告時起即不存在，被告就此自應向主管機關
      辦理變更登記，惟被告至今仍未為變更登記，致主管機關
      登記資料仍登載原告為被告之董事，此將使原告在私法上
      之地位有受侵害之危險，而此項危險既得以確認判決除去
      ，從而，原告據以提起本訴，請求確認原告與被告間之董
      事委任關係自99年7 月20日起不存在，為有理由，應予准
      許。
四、據上論結，本件原告之訴為有理由。依民事訴訟法第78條，
    判決如主文。
中    華    民    國    99    年    8     月    10    日
                  民事第六庭法  官  蔡和憲
上為正本係照原本作成。
如對本判決上訴，須於判決送達後20日內向本院提出上訴狀。如
委任律師提起上訴者，應一併繳納上訴審裁判費。
中    華    民    國    99    年    8     月    10    日
                            書記官  廖素芳

司法院資訊處製作；財團法人民間司法改革基金會備份。
